【裁判字號】    99,審訴,123
【裁判日期】    990305
【裁判案由】    毒品危害防制條例
【裁判全文】
臺灣士林地方法院刑事判決             99年度審訴字第123號
公  訴  人  臺灣士林地方法院檢察署檢察官
被      告  甲○○
選任辯護人  施習盛  律師
上列被告因違反毒品危害防制條例案件，經檢察官提起公訴（98
年度毒偵字第1969號、第2162號），被告於準備程序中就被訴事
實為有罪之陳述，本院合議庭裁定由受命法官獨任改依簡式審判
程序審理，並判決如下：
    主  文
甲○○施用第一級毒品，累犯，處有期徒刑捌月。又施用第二級
毒品，累犯，處有期徒刑肆月，扣案玻璃球壹個及吸食器壹組均
沒收。應執行有期徒刑壹拾月，扣案玻璃球壹個及吸食器壹組均
沒收。
    事實及理由
一、本件犯罪事實及證據除引用起訴書之記載（如附件起訴書）
    外，另更正並補充：(一)犯罪事實部分：甲○○前於民國84年
    間因搶奪、竊盜及麻藥等案件，經本院判決處有期徒刑3 年
    、2 年、6 月，應執行有期徒刑5 年確定後入監執行，於86
    年9 月10日假釋出監；惟於假釋期間內，先因偽造文書、傷
    害及偽造文書印文等案件，經臺灣彰化地方法院以87年度訴
    字第739 號判決處有期徒刑7 月、3 月、4 月，定應執行刑
    為有期徒刑1 年確定；另因毒品案件，經本院內湖簡易庭以
    88年度湖簡字第92號判決處有期徒刑5 月確定；又因竊盜案
    件，經臺灣基隆地方法院以88年度易緝字第15號判決處有期
    徒刑10月確定；再因妨害公務案件，經本院以88年度易字第
    1135號判決處有期徒刑4 月確定；另因犯逃亡罪，經軍事法
    院判決處有期徒刑8 月確定；復因恐嚇取財及搶奪等案件，
    經臺灣彰化地方法院以90年度訴字第231 號判決處有期徒刑
    1 年、1 年1 月，定應執行刑有期徒刑2 年確定；上開各案
    件與前述假釋經撤銷之殘刑2 年8 月2 日合併執行後，於94
    年11月30日縮短刑期假釋出監，假釋期間付保護管束，迄95
    年9 月26日保護管束期滿未經撤銷假釋，視為執行完畢。又
    其前因施用毒品案件，經臺灣宜蘭地方法院以96年度毒聲字
    第60號裁定送觀察、勒戒後，認有繼續施用毒品之傾向，經
    本院以97年度毒聲更字第1 號裁定令入戒治處所施以強制戒
    治，於98年1 月19日執行完畢釋放出所，並由臺灣士林地方
    法院檢察署檢察官以98年度戒毒偵字第12號為不起訴處分確
    定。詎其仍不思戒除毒癮，於上開毒品強制戒治執行完畢釋
    放後5 年內，復基於施用第一級毒品海洛因、第二級毒品甲
    基安非他命之犯意，先於98年10月28日晚上11時許至翌日凌
    晨0 時許間某時，在其位於臺北縣汐止市○○路○ 段298 號
    3 樓住處，以將海洛因摻入香煙點燃吸用之方式，施用第一
    級毒品海洛因1 次；接著，在同上地點，以將甲基安非他命
    置於玻璃球吸食器加熱使成煙霧再以嘴或鼻吸用之方式，施
    用第二級毒品甲基安非他命1 次。嗣於同年月29日凌晨1時
    10分許，為警持搜索票在其上址查獲，並扣得其所有供施用
    上開第二級毒品甲基安非他命之玻璃球1 個及吸食器1 組，
    嗣經採集其尿液送驗後，呈嗎啡、可待因、安非他命、甲基
    安非他命等陽性反應，始悉上情。(二)證據部分：證據清單欄
    編號一證據方法「98年11月7 日」之文字更正為「98年11月
    17日」。(三)被告於本院準備程序及審理時自白施用第一、二
    級毒品之犯罪事實，核與起訴書所載證據相符，足見被告自
    白與事實相符，本件事證明確，被告犯行洵堪認定，應依法
    論科。
二、核被告所為，分別係犯毒品危害防制條例第10條第1 項之施
    用第一級毒品罪及同條第2 項之施用第二級毒品罪。被告於
    施用第一、二級毒品前持有之低度行為為施用之高度行為所
    吸收，均不另論罪。又被告所犯上開2 罪，犯意個別，應分
    論併罰。再被告有上述所載前科執行情形，此有臺灣高等法
    院被告前案紀錄表在卷可佐，其於前案有期徒刑執行完畢後
    ，5 年內故意再犯有期徒刑以上之本罪，為累犯，均應依法
    加重其刑。爰審酌被告曾有施用毒品之前科，且經觀察、勒
    戒及強制戒治程序仍無法戒除，復又觸犯本件犯行，顯示其
    無戒絕之決心，然被告係傷害自身健康，分別施用第一級毒
    品、第二級毒品各1 次，且犯後坦承犯行，態度尚屬良好等
    一切情狀，參酌公訴人之求刑，分別量處如主文所示之刑，
    並定其應執行之刑，以資懲儆。又扣案之玻璃球1 個及吸食
    器1 組，均為被告所有用於本案施用第二級毒品犯行中，業
    據被告於本院審理中供承明確，併依刑法第38條第1 項第2
    款之規定諭知沒收。至扣案疑為第一級毒品海洛因之可疑白
    色粉末2 包、疑為第二級毒品甲基安非他命之可疑結晶體3
    包、對講機2 台、行動電話（含SIM 卡）2 支及電子磅秤2
    臺均尚難認與本案被告施用毒品犯行相關，且被告於警詢中
    並稱扣案夾鍊袋1 批實係友人郭保秀所有，而被告所涉販賣
    毒品案件目前亦經檢察官偵辦中，有臺灣高等法院被告前案
    紀錄表1 份附卷可憑，故本院均不予宣告沒收，附此敘明。
據上論斷，依刑事訴訟法第273 條之1 第1 項、第299 條第1 項
前段、第310 條之2 、第454 條，毒品危害防制條例第10條第1
項、第2 項，刑法第11條前段、第47條第1 項、第51條第5 款、
第38條第1 項第2 款，判決如主文。
本案經檢察官蔡元仕到庭執行職務。
中    華    民    國    99    年    3     月    5     日
                  刑事第一庭法  官  雷雯華
以上正本證明與原本無異。
如不服本判決，應於收受判決後10日內向本院提出上訴書狀，並
應敘述具體理由。其未敘述上訴理由者，應於上訴期間屆滿後20
日內向本院補提理由書 (均須按他造當事人之人數附繕本)「 切
勿逕送上級法院」。
                            書記官  陳麗津
中    華    民    國    99    年    3     月    5     日
附錄本案論罪科刑法條之依據：
毒品危害防制條例第10條
施用第一級毒品者，處 6 月以上 5 年以下有期徒刑。
施用第二級毒品者，處 3 年以下有期徒刑。

司法院資訊處製作；財團法人民間司法改革基金會備份。
